臺灣臺中地方法院刑事判決　　　　　　　95年度訴字第3669號
公　訴　人　臺灣臺中地方法院檢察署檢察官
被　　　告　甲○○
上列被告因違反毒品危害防制條例案件，經檢察官提起公訴（95
年度毒偵字第5294號）及移送併辦（95年度毒偵字第5945號），
本院判決如下：
    主  文
甲○○施用第二級毒品，累犯，處有期徒刑參月。又施用第一級
毒品，累犯，處有期徒刑柒月；扣案之第一級毒品海洛因壹包（
淨重零點壹參公克，空包裝重零點壹柒公克）沒收銷燬之。應執
行有期徒刑玖月，扣案之第一級毒品海洛因壹包（淨重零點壹參
公克，空包裝重零點壹柒公克）沒收銷燬之。
    犯罪事實
一、甲○○曾因施用毒品案件，經送勒戒處所觀察、勒戒後，認
    無繼續施用毒品之傾向，於民國89年1月5日執行完畢釋放出
    所，並由臺灣臺中地方法院檢察署檢察官以88年度毒偵字第
    2815號為不起訴處分確定。惟其於92年間，復因施用第一級
    毒品罪，經本院以92年度訴字第2075號判決判處有期徒刑 7
    月確定，經入監執行後，於93年8月4日縮刑期滿執行完畢。
    詎其猶不知悔改，復於受前開有期徒刑之執行完畢後 5年內
    ，基於施用第二級毒品甲基安非他命之犯意，於95年10月26
    日晚上11時許，在臺中市○○路郭姓友人住處，以將少許甲
    基安非他命置於玻璃管吸食器內再於其下點火燒烤後吸其煙
    霧之方式，施用第二級毒品甲基安非他命 1次。其另基於施
    用第一級毒品海洛因之犯意，於95年10月29日下午 1時許，
    在臺中市○○○路某土地公廟旁自己所駕之自用小客車上，
    以將少許海洛因加水稀釋後置於注射針筒內再施打於體內血
    管之方式，施用第一級毒品海洛因 1次。嗣為警於95年10月
    29日下午 2時許，在臺中縣太平市○○路與樹德路口處，因
    其形跡可疑，上前盤查，經發覺其為列管之毒品人口，復扣
    得第一級毒品海洛因 1包（淨重0.13公克，空包裝重0.17公
    克）而查獲。
二、案經臺中市警察局第二分局報請臺灣臺中地方法檢察署檢察
    官偵查起訴及移送併辦。
    理  由
一、上開犯罪事實，業據被告甲○○坦承不諱，而其於95年10月
    29日經查獲後，經警採集其尿液送驗，結果呈安非他命、甲
    基安非他命、可待因與嗎啡陽性反應之情，亦有臺中市警察
    局第二分局育才派出所採集尿液鑑定同意書、委託檢驗尿液
    代號與真實姓名對照表與詮昕科技股份有限公司濫用藥物尿
    液檢驗報告各1份在卷可稽（雖被告第2次經採集之尿液，經
    送請中山醫學大學附設醫院檢驗科藥物濫用檢測中心檢驗之
    結果，僅呈可待因與嗎啡陽性反應，惟審酌被告供述之施用
    甲基安非他命時間點及第 1次經採集之尿液安非他命與甲基
    安非他命濃度值已非甚高，第 2次之檢驗結果當係因於相隔
    數小時後之正常代謝現象，並無與被告之自白或情理相違之
    處，附此敘明）；再扣案得之白色粉末 1包，經送請法務部
    調查局鑑定結果，確實含有第一級毒品海洛因之成分，淨重
    0.13公克、空包裝重0.17公克之情，亦有臺中市警察局第二
    分局搜索扣押筆錄、扣押物品目錄表各1份、扣案物品相片1
    張、法務部調查局95年12月16日調科壹字第09523047910 號
    鑑定書在卷可佐。是核被告之自白與事實相符，堪採為認定
    事實之證據。本件事證明確，被告犯行堪以認定。
二、按甲基安非他命與海洛因分別為毒品危害防制條例第2條第2
    項第2款與第1款所稱之第二級毒品與第一級毒品，是核被告
    甲○○所為，分別係犯毒品條例第10條第 2項之施用第二級
    毒品罪與第10條第 1項之施用第一級毒品罪。而其為供施用
    第二級與第一級毒品而曾持有各該級毒品之低度行為，應為
    施用之高度行為所吸收，均不另論罪（至檢察官移送併辦之
    犯罪事實部分，經查應與起訴之被告施用第一級毒品海洛因
    之犯罪事實相同，原在本院審理範圍之內，附此敘明）。再
    其曾因施用第一級毒品罪，經本院以92年度訴字第2075號判
    決判處有期徒刑 7月確定，經入監執行後，於93年8月4日縮
    刑期滿執行完畢之情，有其臺灣高等法院被告前案紀錄表在
    卷可查；其於受有期徒刑之執行完畢後 5年內，故意再犯本
    件有期徒刑以上之罪，為累犯，應依法加重其刑。至其所犯
    上開二罪間，則犯意各別，罪名不同，應予分論併罰。爰審
    酌被告前曾因施用毒品案件，經觀察、勒戒及刑之執行，猶
    不知悔改，復再犯本件之施用毒品罪，顯然無視毒品對於其
    自身健康之戕害及對於社會安全與公共秩序之潛在危害，惟
    其犯罪後已能坦承犯行，本次經查獲之施用行為復各僅 1次
    等一切情狀，予以分別量處如主文所示之刑，並定其應執行
    刑，以示懲儆（公訴人雖對於被告合併求處 1年之有期徒刑
    ，惟本院認尚嫌過重）。至扣案之海洛因 1包（淨重0.13公
    克，空包裝重0.17公克），既為查獲之第一級毒品，自應依
    法宣告沒收銷燬之。
據上論斷，應依刑事訴訟法第299條第1項前段，毒品危害防制條
例第10條第1項、第2項、第18條第 1項前段，刑法第11條、第47
條第1項、第51條第5款，判決如主文。
本案經檢察官乙○○到庭執行職務。
中　　華　　民　　國　　96　　年　　2 　　月　　7 　　日
                臺灣臺中地方法院刑事第六庭
                    審判長法  官  洪 俊 誠
                          法  官  林 念 祖
                          法  官  鄧 敏 雄
上正本證明與原本無異
如不服本判決，應於送達後十日內向本院提出上訴狀（須附繕本
），上訴於臺灣高等法院臺中分院。
                          書記官  黃 士 益
中　　華　　民　　國　　96　　年　　2 　　月　　7 　　日
附錄本案論罪科刑法條全文：
毒品危害防制條例第10條
施用第一級毒品者，處 6 月以上 5 年以下有期徒刑。
施用第二級毒品者，處 3 年以下有期徒刑。
